【裁判字號】    92,交聲,25
【裁判日期】    920108
【裁判案由】    聲明異議
【裁判全文】
臺灣臺中地方法院交通事件裁定                      九十二年度交聲字第二五號
    原處分機關  交通部公路總局台中區監理所
    異議人即
    受處分人    甲○○  男  五.
右列受處分人因違反道路交通管理處罰條例案件，對於交通部公路總局台中區監理所
九十一年十二月四日所為之裁決（中監違字第裁六○─ＨＡ0000000號裁決書
），聲明異議，本院裁定如左：
    主  文
異議駁回。
    理  由
一、原處分機關略以：本案係台中縣警察局逕行舉發受處分人甲○○所有之車號ＲＷ
    ─８１３１號小客車於九十一年十月二日七時四分許，在大里市○○路上，因「
    行車限速五○公里，經測時速七十四公里，超速二十四公里」違規，受處分人於
    應到案日期前提出申訴，經原舉發機關函覆違規屬實，該所遂於九十一年十二月
    四日以中監違字第裁六○─ＨＡ0000000號裁決書，裁處罰鍰新台幣一千
    九百元整，並記違規點數一點，逾期則依裁決書處罰主文規定裁處，於法並無不
    合等語。
二、本件異議人即受處分人甲○○則以：異議人並不知違規地段是屬市區道路或者郊
    區道路，且該處為四線道又寬敞，規定時速祇能有五十公里相當不合理，而馬路
    上並未見設有警告標誌，舉發實有違誤，爰聲明異議云云。
三、按汽車駕駛人，行車速度，超過規定之最高時速，處新台幣一千二百元以上二千
    四百元以下罰鍰，並記違規點數一點，道路交通管理處罰條例第四十條、第六十
    三條定有明文。在按行車速度，依標誌或標線之規定，無標誌或標線者，在市區
    道路時速不得超過五十公里，在郊外道路時速不得超過六十公里，道路交通安全
    規則第九十三條亦定有明文。復依違規道路交通事件統一裁罰標準表規定，汽車
    違反處罰條例第四十條，超速超過二十公里未逾期者，處罰鍰新台幣一千九百元
    整，並記違規點數一點。經查：本件發受處分人甲○○所有之車號ＲＷ─８１３
    １號小客車於九十一年十月二日七時四分許，在大里市○○路上，因「行車限速
    五○公里，經測時速七十四公里，超速二十四公里」違規，為台中縣警察局依採
    證相片逕行舉發等情，有中縣警交字第ＨＡ0000000號舉發通知單及採證
    超速相片一幀在卷可稽。雖異議人辯稱：不知違規地段是屬市區道路或者郊區道
    路，且該處為四線道又寬敞，規定時速祇能有五十公里相當不合理，而馬路上並
    未見設有警告標誌云云。惟經原舉發機關及台中縣警察局九十一年十一月二十一
    日以中縣警交字第０９１０１９５３４００號函覆說明：依據道路交通安全規則
    第九十三條規定行車速度，依標誌或標線之規定，無標誌或標線者，在市區道路
    時速不得超過五十公里，在郊外道路時速不得超過六十公里，本路段係經道路主
    管機關大里市公所規劃為市區道路，時速限制係所有用路人行車之依據，不因時
    段之不同而有變動；另測照機組設立於中央分隔島上且已於前方豎立警告標誌牌
    ，並無隱匿情事，本案依法舉發無誤，並有該函一紙附卷可佐。則受處分人於前
    揭時、地違規事証明確，可以認定。從而，受處分人既有前揭違規行為，原處分
    機關據以援引上開規定，裁處受處分人罰鍰新台幣一千九百元整，並記違規點數
    一點，逾期則依裁決書處罰主文規定裁處，並無不當。本件異議為無理由，應予
    駁回。
據上論斷，應依道路交通管理處罰條例第八十七條第二項、道路交通案件處理辦法第
十九條，裁定如主文。
中      華      民      國    九十二    年       元       月 八     日
                                        臺灣臺中地方法院交通法庭
                                            法  官    王  靜  秋
右正本證明與原本無異。
如不服本裁定應於送達後五日內向本院提出抗告狀。
                                            書記官
中      華      民      國    九十二    年    元    月    八      日


司法院資訊處製作；財團法人民間司法改革基金會備份。
